臺灣臺南地方法院刑事判決
111年度訴字第1032號
公  訴  人  臺灣臺南地方檢察署檢察官
被      告  劉福一


上列被告因違反毒品危害防制條例案件，經檢察官提起公訴（11
1年度毒偵字第1699號），被告就被訴事實為有罪陳述，經本院
告以簡式審判程序之旨，並聽取當事人之意見後，裁定改行簡式
審判程序，並判決如下：
    主  文
劉福一施用第一級毒品，處有期徒刑陸月，如易科罰金，以新臺
幣壹仟元折算壹日；又施用第二級毒品，處有期徒刑參月，如易
科罰金，以新臺幣壹仟元折算壹日。應執行有期徒刑柒月，如易
科罰金，以新臺幣壹仟元折算壹日。
扣案第一級毒品海洛因壹包（檢驗後淨重零點零壹參公克）沒收
銷燬之。
    事實及理由
一、本件被告劉福一所犯為死刑、無期徒刑、最輕本刑3年以上
    有期徒刑以外之罪，亦非高等法院管轄之第一審案件，其於
    準備程序中就被訴事實為有罪之陳述，經告知簡式審判程序
    之旨，並聽取檢察官及被告之意見後，本院依刑事訴訟法第
    273條之1第1項規定裁定進行簡式審判程序，是本案之證據
    調查，依同法第273條之2規定，不受同法第159條第1項、第
    161條之2、第161條之3、第163條之1及第164條至第170條所
    規定證據能力認定及調查方式之限制，合先敘明。
二、本件除證據部份應補充「被告於本院審理程序中之自白」外
　　，其餘犯罪事實及證據，均引用附件檢察官起訴書之記載。
三、核被告所為，係犯毒品危害防制條例第10條第1項之施用第
    一級毒品、第2項之施用第二級毒品罪；2次施用毒品犯行，
    犯意各別，行為互異，應分論併罰。爰審酌被告施用毒品之
    犯行，在性質上乃屬對自我身心健康之自戕行為，尚未嚴重
    破壞社會秩序、侵害他人權益，然被告前經裁定送觀察、勒
    戒後，認有繼續施用毒品之傾向，依法院裁定送戒治處所執
    行強制戒治，於民國110年10月6日釋放出所，猶不思戒絕革
    除惡習，3年內再為本件施用毒品犯行，顯未能記取教訓，
    復斟酌其犯後坦承犯行，自述目前在做臨時工，高中畢業，
    未婚，沒有小孩；核其工作、智識程度、家庭生活狀況等一
    切情狀，分別量處如主文所示之刑並定應執行刑，均諭知易
    科罰金之折算標準，以資懲儆
四、沒收：
    扣案之第一級毒品壹包（檢驗後淨重0.013公克）經鑑驗結
    果，含有第一級毒品海洛因成分，有高雄市立凱旋醫院濫用藥
    物成品檢驗鑑定書1份在卷可參（見偵卷頁81），爰應依毒
    品危害防制條例第18條第1 項前段之規定，宣告沒收銷燬。
    而盛裝上開毒品之外包裝袋1個，以現今所採行之鑑驗方式
    ，包裝袋仍會殘留微量毒品而無法將之完全析離，自應一併
    宣告沒收銷燬。至毒品鑑驗時所耗損之部分，因已用罄不存
    在，自無庸再宣告沒收銷燬。
據上論斷，應依刑事訴訟法第273條之1第1項、第299條第1項前
段（依判決精簡原則，僅記載程序法條），判決如主文。
本案經檢察官蔡佩容提起公訴，檢察官高振瑋到庭執行職務。
中　　華　　民　　國　　111 　年　　9　　月　　30 　　日
　　　　　　　　　刑事第四庭    法　官　張  菁
以上正本證明與原本無異。
如不服本判決應於收受本判決後20日內向本院提出上訴書狀，並
應敘述具體理由。其未敘述上訴理由者，應於上訴期間屆滿後20
日內向本院補提理由書狀（均須按他造當事人之人數附繕本）「
切勿逕送上級法院」。 
　　　　　　　　　　　　　　　　書記官　黃千禾　　　
中　　華　　民　　國　　111 　年　　9 　　月　　30　　日
附錄本案論罪科刑法條全文：
毒品危害防制條例第10條
施用第一級毒品者，處 6 月以上 5 年以下有期徒刑。
施用第二級毒品者，處 3 年以下有期徒刑。

附件：
臺灣臺南地方檢察署檢察官起訴書
                                   111年度毒偵字第1699號
　　被　　　告　劉福一　男　42歲（民國00年0月00日生）
　　　　　　　　　　　　住○○市○○區○○路○段000號之1
　　　　　　　　　　　　國民身分證統一編號：Z000000000號
上列被告因違反毒品危害防制條例案件，已經偵查終結，認應該
提起公訴，茲將犯罪事實及證據並所犯法條分敘如下：
　　　　犯罪事實
一、劉福一前因施用毒品案件，經依法院裁定送觀察、勒戒後，
    認有繼續施用毒品之傾向，再依法院裁定送戒治處所執行強
    制戒治，於民國110年10月6日釋放出所，並經本署檢察官以
    110年度戒毒偵字第73號為不起訴處分確定。詎其猶不知悔
    改，仍基於施用第一級、第二級毒品之犯意，於111年7月1
    日21時許，在高雄市岡山火車站廁所，以針筒注射之方式，
    施用第一級毒品海洛因1次、再以將甲基安非他命置入玻璃
    球內燒烤後吸食煙霧之方式，施用第二級毒品甲基安非他命
    1次。嗣於111年7月1日23時許，因交通違規為警攔查，並扣
    得毒品海洛因1包（檢驗後淨重0.013公克），經徵得其同意
    後採尿送驗，結果呈可待因、嗎啡、安非他命、甲基安非他
    命陽性反應，始悉上情。　　　
二、案經臺南市政府警察局永康分局報告偵辦。
　　　　證據並所犯法條
一、證據清單及待證事實：
編號 證據名稱 待證事實  1 被告劉福一於警詢時及偵查中之供
述 坦承上開施用毒品海洛因、甲基安非他命之事實。  2 臺南
市政府警察局永康分局勘察採證同意書、送驗尿液編號與真實姓
名對照表編號名冊、臺南市政府衛生局濫用藥物尿液檢驗結果報
告、高雄市立凱旋醫院濫用藥成品檢驗鑑定書、搜索扣押筆錄、
扣押物品目錄表各1紙 被告於上開時、地，施用第一級、第二級
毒品及持有第一級毒品海洛因1包等事實。  3 刑案資料查註紀
錄表及矯正簡表各1份 被告前因施用毒品案件，經依法院裁定為
觀察勒戒及強制戒治執行完畢釋放後，3年內再犯本件施用毒品
案件。 
二、核被告所為，係犯毒品危害防制條例第10條第1項之施用第
    一級毒品、第2項之施用第二級毒品罪嫌。被告上開2次施用
    毒品犯行，犯意各別，行為互異，請予以分論併罰。被告持
    有毒品之行為，為其施用毒品之行為所吸收，爰不另論罪。
    扣案之毒品海洛因1包，請依法宣告沒收銷毀之。
三、依刑事訴訟法第251條第1項提起公訴。
  　此　致
臺灣臺南地方法院
中　　華　　民　　國　 111　　年　　8 　　月　　22　　日
                              檢察官  蔡  佩  容
本件證明與原本無異
中　　華　　民　　國　 111　　年　　8 　　月　　30　　日
                              書記官  洪  卉  玲